# 企业会计准则解释 16 号 - 递延所得税资产问题

提问人：jdm0109 时间：2022-12-19 20:47:17
对于不是企业合并、交易发生时既不影响会计利润也不影响应纳税所得额（或可抵扣亏损）、且初始确认的资产和负债导致产生等额应纳税暂时性差异和可抵扣暂时性差异的单项交易（包括承租人在租赁期开始日初始确认租赁负债并计入使用权资产的租赁交易，以及因固定资产等存在弃置义务而确认预计负债并计入相关资产成本的交易等，以下简称适用本解释的单项交易），不适用《企业会计准则第 18 号——所得税》第十一条（二）、第十三条关于豁免初始确认递延所得税负债和递延所得税资产的规定。企业对该交易因资产和负债的初始确认所产生的应纳税暂时性差异和可抵扣暂时性差异，应当根据《企业会计准则第 18 号——所得税》等有关规定，在交易发生时分别确认相应的递延所得税负债和递延所得税资产。
。。。。。。。
使用权资产和负债还是挺常见的，但是如果是预付租金时：
借：使用权资产
贷：租赁负债
贷：银行存款-预付款
银行存款-其他初始费用
这种情况下，使用权资产和租赁负债是否都应该确认递延？
这种情况并不满足初始资产=负债的条件，这种情况下如何确认递延？

回答人：chenyiwei
预付租金的账面价值和计税基础是相同的，不存在暂时性差异。需确认递延所得税资产的是与租赁负债初始计量金额相等的使用权资产初始计量金额这部分。